Manon Caffin

Designer

Lyon · Saint-Étienne · Mobile + 33 (0)6 81 78 23 14 caffinmanon@gmail.com Permis B, véhiculée manon-portfolio.projets.garage404.com

Adopte une approche interdisciplinaire, intervenant dans divers domaines du design pour créer des expériences cohérentes et centrées sur l'utilisateur.

COMPÉTENCES

Coordination & Gestion de projet

Développement et suivi de projets Planification et recrutement Gestion des parties prenantes et des imprévus Organisation et logistique de projets collectifs Suivi budgétaire et administratif (plans de financement, devis, contrats)

Médiation & Animation

Médiation et animations collectives Communication et écoute active Mise en place de système de satisfaction Animation de réunion

Design

Veille Étude de terrain (entretiens, personas) Définition cahier des charges Idéation & esquisses Prototypage Itération Suivi de fabrication

Outils & Logiciels

Notion, Slack, Framasoft Suite Adobe & Figma Sketchup & Keyshot

BÉNÉVOLAT

Membre, Designers éthiques, Genre et constructions.

Animations collectives, Les Compagnons Bâtisseurs, Marseille.

Chantier participatif, *Yes we camp*, Foresta, Marseille.

Aménagement, *La Réserve des arts*, Marseille. **Récolte**, *Le Talus*, Marseille.

Montage, Super demain, Lyon.

Montage, Arty Farty, Lyon.

Missions diverses, Utopia 56, Paris.

INTÉRÊTS

Design, intérêt général, low-tech, conception bioclimatique, bricolage, poterie, artisanats.



EXPÉRIENCES PROFESSIONNELLES

2023 - 2024, La Maison du Print, La Bâtie Mongascon

UX/UI Designer · Développeuse fullstack

○ Conception du site internet et développement

2023-2024 - La Friche Artistique Lamartine, Lyon

UX/UI Designer · Développeuse fullstack, stage

→ Refonte du site et développement

2022 - 2023, Multitiny, Haute-Loire

Modeleuse 3D

→ Modélisation de plans 3D de tiny-house

2022 - 2023, Association Oikos, La Tour de Salvagny

Coordinatrice de formation en écoconstruction

→ Recrutements, suivi des stagiaires, médiation

→ Visites de sites et rapports des travaux effectués

→ Intégration d'un module sur les discriminations dans le BTP

2017 - 2022, Résidence artistique avec Caroline Colas, Lycée Professionnel Agricole, Amboise

Designer

2021 - 2022, Workshop artistique, avec Caroline Colas, Lycée Professionnel Agricole, Amboise

Designer

→ Animation d'ateliers de dessin, d'écriture et de fabrication

2016 - 2017, Plateau NRV Les Subsistances, Lyon

Designer

→ Conception d'aménagement de l'espace établi

FORMATIONS ET DIPLÔMES

2023 - Simplon, Saint-Étienne

Certification de Développeuse fullstack (niveau bac+2)

2022 - Oïkos, La Tour de Salvagny

Formation - Récupération de l'eau dans l'habitat

2022 - Le Gabion, Mane

→ Certification d'Ouvrière en Éco-Construction (+R408)

→ Certification Pro Paille et Pro Balle

2018 - École Nationale Supérieure des Beaux Arts, Lyon

DNSEP, option Design d'Espace, mention « pertinence et qualité des recherches »

2015 - École Nationale Supérieure des Beaux Arts, Lyon DNAP, option Design d'Espace

2007 - École l'Initiative, Paris

Baccalauréat professionnel Artisanat et Métiers d'Art, option Communication Graphique, mention « assez bien »